臺灣新竹地方法院刑事判決
110年度訴字第758號
公  訴  人  臺灣新竹地方檢察署檢察官
被      告  許世樺


選任辯護人  陳義權律師（法扶律師）
上列被告因違反毒品危害防制條例案件，經檢察官提起公訴（11
0年度偵字第8344號），本院判決如下：
    主    文
許世樺販賣第三級毒品未遂，處有期徒刑壹年拾月。
扣案如附表各編號所示物品均沒收。
　  犯罪事實
一、許世樺明知「愷他命」與「4-甲基甲基卡西酮」均為毒品危
    害防制條例所稱之第三級毒品，不得非法販賣，竟意圖營利
    ，基於販賣第三級毒品之犯意，於民國110年7月13日前之某
    日時許，以附表編號3所示手機登入通訊軟體「WeChat」，
    以「築夢」之暱稱，在「大台北、新北...」之公開聊天室
    群組中，刊登內容為「親愛的老闆下午好，貼心小叮嚀，提
    醒您出門在外注意行車平安，炎炎夏日，給您捎來暖暖的問
    候，願您的每天美好順心。築夢24H等您唷，新竹地區(煙圖
    )(煙圖)(煙圖)(咖啡杯圖)(咖啡杯圖)(咖啡杯圖)暖心專線W
    echat KEDM889」之毒品交易廣告，藉此方式招攬顧客，適
    有新北市政府警察局新莊分局丹鳳派出所員警於110年7月13
    日，見上開毒品交易廣告，遂佯裝買家並以通訊軟體Wechat
    (暱稱硬7●館 )與許世樺聯繫交易細節，許世樺即於110年7
    月14日19時30分許，至新竹市○區○○路000號前，以新臺幣（
    下同）5500元與員警交易附表編號1、2所示第三級毒品，為
    警當場逮捕並扣得附表編號1至3所示等物品而未能完成交易
    。
二、案經新北市政府警察局新莊分局報告臺灣新竹地方檢察署檢
    察官偵查後起訴。
    理    由
壹、程序方面 
   本判決所引用被告許世樺以外之人於審判外之陳述，檢察官
    、被告及其辯護人於本院準備程序時表示沒有意見，且均未
    於言詞辯論終結前聲明異議（見訴卷第137、161至170頁）
    。本院審酌上開證據資料作成時之情況，尚無違法不當及證
    明力明顯過低之瑕疵，亦認為以之作為證據應屬適當，依刑
    事訴訟法第159 條之5 規定，均有證據能力。至於本院以下
    所引用其他非供述證據部分，並無證據證明係公務員違背法
    定程序所取得，是依刑事訴訟法第158 條之4 規定反面解釋
    ，即具證據能力。
貳、實體方面
一、認定犯罪事實所憑之證據及理由： 
　㈠上開犯罪事實，業據被告於警詢時、本院準備及審判程序時
    坦承不諱（見偵卷第10至13頁、訴卷第135至139、161至170
    頁），並有新北市政府警察局新莊分局110年7月14日搜索、
    扣押筆錄1份、扣押物品目錄表、扣押物品收據各1紙、新莊
    分局丹鳳所（網路巡查）對話譯文一覽表1份、查獲現場及
    扣案物照片共11張、被告與佯裝買家員警使用WeChat通訊軟
    體對話紀錄翻拍照片10張、警員李宜庭於110年7月14日出具
    之職務報告1紙、台灣尖端先進生技醫藥股份有限公司毒品
    原物鑑定實驗室110年9月1日實驗室分析編號DAA6370號毒品
    證物鑑定分析報告1紙、證物照片2張、台灣尖端先進生技醫
    藥股份有限公司毒品原物鑑定實驗室110年9月16日實驗室分
    析編號DAA6367號毒品證物鑑定分析報告1紙在卷可稽（見偵
    卷第14至26頁及反面、訴卷第41至43、37頁），以及附表各
    編號所示物品扣案為證，應堪認定。
　㈡按販賣毒品係重大犯罪行為，斷無公然為之，且有其獨特之
    販售通路及管道，復無公定價格，又易增減分裝之份量，每
    次買賣之價量，亦可能隨時依雙方關係深淺、資力、需求量
    及對行情之認知、毒品純度、來源是否充裕、查緝鬆嚴、購
    買者被查獲時供述購買對象之可能風險評估等，而異其標準
    ，非可一概而論。而近年來政府為杜絕毒品之氾濫，對於查
    緝施用及販賣毒品之工作，無不嚴加執行，販賣毒品又係重
    罪，依一般經驗法則，販賣毒品者倘非為圖牟利，豈有甘冒
    遭查獲之極大風險，而鋌而走險之理。查被告於警詢時坦認
    以5000元購入15包愷他命，本案欲以5500元販賣附表編號1
    至2所示毒品等語，足認被告轉售部分毒品仍有金錢價差之
    利益，其主觀上確有販賣第三級毒品而以此牟利意圖。
　㈢綜上所述，被告之任意性自白與事實相符，本案事證明確，
    其販賣第三級毒品未遂犯行，洵堪認定，應依法論科。
二、論罪科刑：
  ㈠核被告所為，係犯毒品危害防制條例第4條第6項、第3項之販
    賣第三級毒品未遂罪。
　㈡被告於108年間，因公共危險案件，經臺灣苗栗地方法院以10
    8年度苗交簡字第187號判決判處有期徒刑4月確定，於108年
    8月7日徒刑易科罰金執行完畢等情，有臺灣高等法院被告前
    案紀錄表1份在卷可參，然檢察官就司法院釋字第775號解釋
    文所明示，關於累犯者有其特別惡性及對刑罰反應力薄弱而
    加重最低本刑部分，並未具體指出證明方法，故此部分列為
    刑法第57條第5款所定「犯罪行為人之品行」進行審酌，而
    無刑法第47條累犯加重規定之適用（最高法院110年度台上
    大字第5660裁定參照）。　　
　㈢被告已著手販賣第三級毒品犯行之實行，惟未得逞，應論以
    未遂犯，爰依刑法第25條第2項規定，按既遂犯之刑度減輕
    其刑。
  ㈣被告於偵查中及審判中均自白上開犯行，爰依毒品危害防制
    條例第17條第2 項規定，減輕其刑，並依法遞減之。
　㈤辯護人主張被告交易金額、數量非鉅，其犯罪情節與長期大
    量販毒之大盤毒梟有別，又本案為未遂犯，未實際造成毒品
    流通擴散，對於社會治安及國民健康之危害較小，請求依刑
    法第59條規定酌減其刑等語（見訴卷第171至172頁）。惟按
    刑法第59條規定須犯罪另有特殊之原因、環境與情狀，在客
    觀上足以引起一般之同情，認為即予宣告法定低度刑期，猶
    嫌過重者，始有其適用。販賣毒品為法律所禁止，販毒給他
    人更將使人捨身敗家，毀其一生，被告難認不知毒品對他人
    之危害，竟為圖私利為毒品買賣，犯罪動機並無顯可憫恕之
    處，再考量販賣第三級毒品之法定最輕本刑為7 年以上有期
    徒刑，並非如販賣第一級毒品，為無期徒刑之極刑，而立法
    者制訂本法之初，其適用之對象本非僅侷限大盤毒販，縱認
    被告本案販賣未遂只有1 次，預期獲利非鉅，且其情狀非如
    大盤毒梟，要難遽謂即有顯可憫恕，情輕法重之情，況本院
    已依刑法第25條第2項、毒品危害防制條例第17條第2 項規
    定遞減輕其刑，實難認科以最低度刑而尚嫌過重，是辯護人
    此部分主張，並非可採。
　㈥爰以行為人責任為基礎，審酌被告明知毒品使用後容易成癮
    ，濫行施用，非但對施用者身心造成傷害，且因其成癮性，
    常使施用者經濟地位發生實質改變而處於劣勢，而衍生個人
    之家庭悲劇，或導致社會之其他犯罪問題，竟仍將毒品販賣
    給他人，所為實值非難。惟念及被告坦認犯行之態度尚可，
    販賣對象1人、附表編號1、2所示毒品數量，販賣行為最終
    屬未遂，並未對他人或社會產生實害。兼衡被告於本院審理
    時陳稱高職肄業之智識程度，入所前從事水電工作，平均月
    入3萬元，未婚，無小孩之家庭經濟狀況等一切情狀，量處
    如主文第1項所示之刑，以示懲儆。
三、沒收：
  ㈠扣案如附表編號1、2所示物品，經鑑驗含有第三級毒品成分
    ，有前揭鑑定分析報告為憑，為違禁物，爰依刑法第38條第
    1 項規定沒收之。
　㈡扣案如附表編號3所示手機為被告所有且供本案犯罪聯繫所用
    ，業據其供述明確，爰依毒品危害防制條例第19條第1項規
    定宣告沒收。
　㈢扣案iPhone11ProMax門號0000000000號手機1支（IMEI：0000
    00000000000），為被告從事非本案犯行所用之物，業據其
    供述明確，檢察官復未舉證說明該手機為本案犯行所用，爰
    不予宣告沒收。
據上論斷，應依刑事訴訟法第299條第1項前段，判決如主文。
本案經檢察官張瑞玲提起公訴，檢察官陳亭宇到庭執行職務。
中　　華　　民　　國　　111 　年　　5 　　月　　26　　日
                  刑事第一庭  審判長法  官  楊麗文  
　
                                    法  官  楊惠芬
　
                                    法  官  王凱平
以上正本證明與原本無異。
如不服本判決應於收受本判決後20日內向本院提出上訴書狀，上
訴書狀應敘述具體理由。上訴書狀未敘述上訴理由者，應於上訴
期間屆滿後20日內補提理由書狀於本院(均須按他造當事人之人
數附繕本 )「切勿逕送上級法院」。 
中　　華　　民　　國　　111 　年　　5 　　月　　26　　日
                                    書記官 鍾佩芳
附錄本案論罪科刑法條： 
毒品危害防制條例第4條第3項、第6項
製造、運輸、販賣第三級毒品者，處7年以上有期徒刑，得併科
新臺幣1000萬元以下罰金。
前5項之未遂犯罰之。

附 表   編號 物品名稱 數量及重量 1 第三級毒品愷他命 1包（驗餘淨重0.481公克） 2 含第三級毒品4-甲基甲基卡西酮成分之咖啡包 10包（驗餘總毛重50.317公克）（驗前總毛重50.60公克－取樣鑑驗0.283公克） 3 iPhone5S無門號手機（IMEI：000000000000000） 1支（含SIM卡1張）